臺灣花蓮地方法院刑事判決　　　　　　　　　　　　　　九十一年度交訴字第六號
　　公　訴　人　臺灣花蓮地方法院檢察署檢察官
　　被　　　告　丁○○
右列被告因業務過失等案件，經檢察官提起公訴（九十一年度偵字第四八七號），本
院判決如左：
    主  文
丁○○從事業務之人，因業務上之過失致人於死，處有期徒刑貳年。緩刑肆年，緩刑
中交付保護管束。
    事  實
一、丁○○係職業聯結車司機，為從事駕駛業務之人，於九十年十二月八日，駕駛車
    號○四一─ＧＡ號曳引車（車身為ＬＡ─五七號拖車），搭載其子羅育閔，沿花
    蓮縣吉安鄉縣道一九三號公路由北往南方向行駛，於同日下午三時五分許，行經
    該公路二二公里處，本應注意曳引車駕駛人在無標誌之郊外彎道行車，時速不得
    超過六十公里，且應減速慢行，作隨時停車之準備；並應注意隨時維持曳引車與
    拖車間之慣性力平衡，以安全駕駛曳引車，依當時狀況又無不能注意之情形，竟
    未減速慢行，而以七十餘公里之速度高速行駛，復操控失當，未維持曳引車與拖
    車間之慣性力平衡，撞上路旁之檳榔攤小吃店，致店內之黃龍銀、張文盛分別因
    失血、血氣胸死亡，乙○○後枕部挫傷，右足裂傷長二公分、深一公分，右胸、
    右腰、右上臂、右肘、兩大腿、兩膝挫傷瘀青，張秀如左嘴角裂傷，右大姆指皮
    膚裂傷，左腳皮膚擦傷，張文漢右耳傳導性輕度聽障，胡翊萱右耳、右耳後深裂
    傷十公分，併右耳斷裂成上下二片，右大腿、右小腿、右腳大拇指、左足底多處
    裂傷。丁○○肇事後遂大聲呼救，央請路人代為報警，於警前往處理時坦承肇事
    並接受偵訊。
二、案經被害人張文盛、張文漢、張秀如、胡翊萱之父母丙○○、乙○○，被害人黃
    龍銀之妻甲○○、及被害人乙○○告訴及臺灣花蓮地方法院檢察署檢察官自動檢
    舉偵查起訴。
    理  由
一、訊據被告丁○○已坦承其車速過快，在曳引車行車不穩時，控制不了車子而肇事
    ，核與被害人乙○○、證人鍾俊偉、賴智毅所述情節相符，復有現場照片多幀、
    道路交通事故調查報告表乙紙在卷可稽。而被害人張文盛、黃龍銀確因本件車禍
    死亡，亦據臺灣花蓮地方法院檢察署檢察官督同檢驗員相驗明確，製有相驗屍體
    證明書、驗斷書、勘驗筆錄在卷可稽，被害人乙○○、張文漢、張秀如、胡翊萱
    確因本件車禍受傷等情，有診斷書四紙等在卷可依。
二、按曳引車駕駛人在無標誌之郊外彎道行車，時速不得超過六十公里，且應減速慢
    行，作隨時停車之準備；並應注意隨時維持曳引車與拖車間之慣性力平衡，以安
    全駕駛曳引車，道路交通安全規則第九十三條第一項第一款、第三款分別定有明
    文。被告領有駕照駕駛曳引車，自應知悉該等規定，且依卷附交通事故調查報告
    表所載，肇事當時天候路況皆良好，並無不能注意之情事，詎其應注意前開規定
    ，竟疏未注意仍以七十餘公里之速度高速行駛，復操控失當，未維持曳引車與拖
    車間之慣性力平衡，以致肇事，其行為自有過失，本件經送臺灣省花東區車輛行
    車事故鑑定委員會鑑定結果，亦同此認定，有該委員會九十一年一月二十八日花
    鑑字第００七一五號函附之鑑定意見書可憑。且被告之過失犯行，與被害人黃龍
    銀、張文盛死亡結果間，被害人乙○○、張秀如、張文漢、胡翊萱受傷結果間，
    有相當因果關係，本件事證明確，被告犯行堪以認定。
三、核被告丁○○所為，係犯刑法第二百七十六條第二項業務過失致死罪、同法第二
    百八十四條第二項前段業務過失傷害罪。被告以一行為觸犯二業務過失致人於死
    罪名、四業務過失傷害罪名，應依想像競合犯規定，從一重之業務過失致死罪處
    斷。又被告丁○○於肇事後遂大聲呼救，央請路人代為報警，於警前往處理時坦
    承肇事並接受偵訊，有花蓮縣警察局吉安分局仁里派出所相驗案件初步調查報告
    可證，為自首，依法減輕其刑。爰審酌被告為職業聯結車司機，駕駛噸位極重且
    車體龐大之聯結車行駛於道路上，應知該種車輛猶如市虎，稍有疏忽即可造成重
    大傷亡，本應謹慎小心，遵守交通規則，惟仍摒棄不在意，違規駕駛終至釀成巨
    禍，其過失情節非輕，雖嗣後已與被害人及其家屬達成和解，有和解書四紙可稽
    ，然被告也自承和解金額均由保險金給付，自己僅包白包等語，此益徵被告心態
    可株，莫非有保險、有互助基金即可駕駛聯車於馬路上橫衝直撞？而置道路使用
    人與路旁居民安全於不顧？本院認為此類犯罪，應予重懲，爰量處如主文所示之
    刑。被告因疏忽釀成巨禍，本不應宣告緩刑，但念及事後已坦承犯行，頗具悔意
    ，且尚有幼兒待養，如逕行讓被告入監執行徒刑，對其家庭又將造成重大影響，
    而以被告所造成之傷亡，又不宜僅量處得易科罰金之輕刑，且被告前亦未曾受有
    期徒刑以上刑之宣告，有臺灣高等法院被告全國前案紀錄表乙紙在卷可稽，故本
    院認為被告經此刑之宣告後，應知警惕而無再犯之虞，因認暫不執行其宣告刑為
    適當，予以宣告緩刑四年，惟為讓被告知所警惕，且對被告日後駕車行為有所約
    束，並令被告於緩刑中交付保護管束，接受適當輔導（保護管束之執行及應遵守
    之事項，由臺灣花蓮地方法院檢察署觀護人告知被告，被告應予遵守，如有違反
    告知事項，可撤銷緩刑宣告，改為執行本案有期徒刑宣告）。
四、據上論斷，應依刑事訴訟法第二百九十九條第一項前段，刑法第二百七十六條第
    二項、第二百八十四條第二項前段、第六十二條前段、第五十五條、第七十四條
    第一款、第九十三條第一項、第九十六條，罰金罰鍰提高標準條例第一條前段，
    判決如主文。
本案經檢察官簡淑如到庭執行職務。
中      華      民      國    九十一    年      五      月     三十一   日
                              臺灣花蓮地方法院刑事庭
                              法  官  湯  文  章
右正本證明與原本無異。
如對本判決不服，應於送達後十日內，向本院提出上訴狀。（應抄附繕本）告訴人或
被害人如對於本判決不服者，應具備理由請求檢察官上訴，其上訴期間之計算係以檢
察官收受判決正本之日期為準。
                              法院書記官
中      華      民      國    九十一    年      五      月     三十一   日
附錄本判決論罪之法律條文：
刑法第二百七十六條第二項：
從事業務之人，因業務上之過失犯前項之罪者，處五年以下有期徒刑或拘役，得併科
三千元以下罰金。
刑法第二百八十四條第二項：
從事業務之人，因業務上之過失傷害人者，處一年以下有期徒刑、拘役或一千元以下
罰金，致重傷者，處三年以下有期徒刑、拘役或二千元以下罰金。
